【裁判字號】    90,易,26
【裁判日期】    900329
【裁判案由】    傷害
【裁判全文】
臺灣板橋地方法院刑事判決                              九十年度易字第二六號
    公  訴  人  臺灣板橋地方法院檢察署檢察官
    被      告  甲○○
右列被告因傷害案件，經檢察官提起公訴（八十九年度偵字第二一一０一號），本院
判決如左：
    主  文
甲○○傷害人之身體，處拘役肆拾日，如易科罰金，以參佰元折算壹日，緩刑貳年。
    事  實
一、甲○○於民國八十九年九月五日零時許，因不滿其妻乙○○經常夜歸，乃基於傷
    害人身體之犯意，在台北縣鶯歌鎮○○路四八五號五樓住處，將乙○○抓起摔在
    床上，又以雙手勒住李女脖子，李女趁其鬆手時往外逃至樓梯間，甲○○即用力
    抓住李女衣領、頭髮往上拉，致李女受有頸部擦傷瘀傷一處約十二×四公分、右
    肩部擦傷瘀腫一處約五×二公分、左前臂擦傷瘀腫一處約八×一公分等傷害。
二、案經乙○○訴由台北縣警察局三峽分局報請台灣板橋地方法院檢察署檢察官偵查
    起訴。
    理  由
一、訊據被告甲○○矢口否認有傷害犯行，辯稱：乙○○經常晚歸，一時起爭執，但
    並無勒住她的脖子，後來很晚她要往外跑，才拉她回來，乙○○之傷是其拉她衣
    服而扯傷的，被告並未毆打乙○○，乙○○提出傷害告訴只是要達離婚之目的云
    云。惟查右揭犯罪事實，業據告訴人乙○○指述稱：「八十九年九月四日晚上十
    一點多回家，他說我晚歸，在八十九年九月五日零時許，就動手抓住我衣服，整
    個人把我抓起來摔到床上，他用雙手勒住我脖子二次，他鬆手時我就往外逃，逃
    到樓梯間，他抓住我頭髮往上拉，因而受傷」等語，並有驗傷診斷書一件附卷可
    稽。且被告亦坦承當晚二人確起爭執，並有拉扯乙○○衣領及頭髮之情，足見乙
    ○○指述非虛。被告空言否認犯行，委係卸責之詞，非可採信。本件事證明確，
    被告犯行洵堪認定。
二、核被告甲○○所為，係犯刑法第二百七十七條第一項之傷害罪。爰審酌被告之品
    性、犯罪之動機、目的、手段、被害人所受傷害僅係擦瘀傷、瘀腫等，傷害程度
    尚屬輕微及被告犯罪後否認犯行之態度等一切情狀，量處如主文所示之刑，並諭
    知易科罰金之折算標準。查被告前未曾受有期徒刑以上刑之宣告，有卷附台灣高
    等法院檢察署刑案紀錄簡覆表可按，被告原本有意和解，惟乙○○以離婚為和解
    條件，因被告不願離婚致未達成和解，顯見被告仍有維繫婚姻之意，其經此罪刑
    宣告，當知所警惕，應無再犯之虞，本院認所宣告之刑以暫不執行為適當，併諭
    知緩刑二年，以啟自新。
據上論斷，應依刑事訴訟法第二百九十九條第一項前段、刑法第二百七十七條第一項
、第四十一條第一項、第七十四條第一款、罰金罰鍰提高標準條例第一條前段、第二
條判決如主文。
本案經檢察官郭緯中到庭執行職務
中      華      民      國九十      年      三      月  二十九    日
                                  臺灣板橋地方法院刑事第一庭
                                      法  官  毛崑山
右正本證明與原本無異。
如不服本判決，應於判決送達後十日內，向本院提出上訴狀。
                                      書記官  章宏萱
中      華      民      國      九十      年      三      月  二十九    日
附錄本案論罪科刑法條全文：
刑法第二百七十七條第一項
傷害人之身體或健康者，處三年以下有期徒刑，拘役或一千元以下罰金。


司法院資訊處製作；財團法人民間司法改革基金會備份。
